【裁判字號】    92,聲抗,2
【裁判日期】    921231
【裁判案由】    停止強制執行
【裁判全文】
臺灣桃園地方法院民事裁定  九十二年度聲抗字第二號
    抗  告  人  乙○○
    相  對  人  甲○○
右抗告人因與相對人甲○○間聲請停止強制執行事件，抗告人對於民國九十二年九月
八日本院桃園簡易庭所為之裁定（九十二年度桃簡聲字第四０號）提起抗告，本院裁
定如左：
    主      文
抗告駁回。
抗告費用由抗告人負擔。
    理      由
一、抗告意旨略以：鈞院九十二年度執字第二０二０七號強制執行事件，就訴外人即
    債務人許其祥之財產為強制執行時，竟就抗告人所有之彩色電視機及冷氣機各一
    台等物品一併執行，因該二項物品為抗告人本人所購買，應不得強制執行，抗告
    人已提起第三人異議之訴，故應於第三人異議之訴判決確定前，暫予停止強制執
    行程序，原審未審酌上開情事，竟裁定命抗告人供擔保新台幣（下同）一萬九千
    元後，始予停止強制執行程序，尚有顯誤，應予廢棄云云。
二、按強制執行程序開始後，除法律另有規定外，不停止執行，強制執行法第十八條
    第一項定有明文。同法條第二項規定，於一定情形下，法院因債務人或第三人之
    聲請，定相當並確實之擔保，得為停止強制執行之裁定。而債務人或第三人本此
    裁定所供之擔保，係以擔保債權人因債務人或第三人聲請停止強制執行不當可能
    遭受之損害得獲賠償為目的，故法院於裁定停止強制執行時，就酌定之擔保金額
    與債權人因停止強制執行不當可能遭受之損害間之關聯，應為適當之審酌。原裁
    定法院依抗告人之聲請裁定停止強制執行，審酌相對人因本件裁定停止執行可能
    遭受損害情形，即為系爭之彩色電視機及冷氣機各一部，乃由桃園縣商業會鑑定
    其價值合計為一萬九千元，有該商業會九十二年八月二十一日之桃商鑑字第九二
    一五六號函附於原審卷內可參，故其命抗告人應以一萬九千元供擔保後停止強制
    執行，係斟酌相對人可能遭受之損害兼顧及抗告人之利益，其據此核定擔保金額
    及准予停止強制執行程序，於法並無不合，且屬妥適。
三、抗告人除稱系爭彩色電視機及冷氣機各一台為伊所購買外，均未提出原審裁定有
    何不法或違誤之理由及具體事證，經本院命其於七日內補具抗告理由以供審酌，
    該通知已於九十二年十一月十七日合法送達，抗告人仍未補具任何理由、事證，
    揆諸右揭說明，原裁定既無不當之處，抗告又無理由，本件抗告自應駁回之。
四、依民事訴訟法第四百三十六條之一第三項、第四百九十五條之一第一項、第四百
    四十九條第一項、第九十五條、第七十八條，裁定如主文。
中      華      民      國    九十二    年     十二     月    三十一    日
                                    臺灣桃園地方法院民事第一庭
~B審判長法官  郭琇玲
~B法      官  林曉芳
~B法      官  潘進柳
右為正本係照原本作成
中      華      民      國    九十二    年     十二     月    三十一    日
~B法院書記官  卓清和


司法院資訊處製作；財團法人民間司法改革基金會備份。
